---
title: "Biokemi statistik"
author: "*Av Erik Hedman*"
date: "`r format(Sys.time(), '%d %B %Y')`"
output: 
  html_document:
    toc: true
    toc_float:
      collapsed: true
      smooth_scroll: true
params:
  data_file: Data/SQL_BIO_TOT.csv
  data_caption: Data t.o.m 2020-11-30
  start_date: 2015-01-01
  end_date: 2020-11-30
  sql_query: CMMS_prod_stat_BiokemiAnalyser
---

```{r setup, include = FALSE}
knitr::opts_chunk$set(echo = TRUE, message = FALSE)
```


```{r data, include = FALSE}
library (tidyverse)
library(here)
library(ggplot2)
library(dplyr)
library(plotly)
library(lubridate)
library(purrr)
library(extrafont)
library(zoo)
library(forcats)
library(RColorBrewer)
library(readr)

Biokemi_tot <- read_delim("Data/SQL_BIO_TOT_201218.csv", 
                          ";", escape_double = FALSE, trim_ws = TRUE)
```

```{r ggplot my_theme, include = FALSE}
my_theme <- theme(plot.title = element_text(hjust = 0.5),
                  axis.title.x = element_blank(),
                  axis.title.y = element_blank(),
                  plot.subtitle = element_text(hjust = 0.5),
                  text = element_text(size = 12),
                  axis.text.x = element_text(angle = 90))
```

```{r ggplot heatmap theme, include = FALSE}
hm_theme <- theme(plot.title = element_text(hjust = 0.5),
                  axis.title.x = element_blank(),
                  axis.title.y = element_blank(),
                  plot.subtitle = element_text(hjust = 0.5),
                  text = element_text(size = 12),
                  axis.text.x = element_text(angle = 0))
```
## Datakälla
Den data som ligger till grunden för rapporten togs fram från Advanced Analytics (StarLims) med SQL query: **`r params$sql_query`** som ligger i författarens personliga mapp under *H:\SQL Server Management Studio*. Filen är sparad i CSV (UTF-8) format med rubriker.

**Förklaringar:**

(Godkända) = controllern har godkänt provet.

TAT = turn-around-time

best.-distr = tiden från att läkaren gjort beställningen tills att provsvaret är distribuerat.

## Analyser

Det här är produktionsstatistiksrapporten för biokemilaboratoriet på CMMS.

Rapporten omfattar tidsperioden `r params$start_date` till `r params$end_date` för följande analyser:

1. Acylkarnitiner
2. Organiska syror
3. Oxalat
4. Karnitin
5. VLCFA
6. Homocystein/metionin
7. Puriner & pyrimidiner
8. Orotsyra
9. Alditoler
10. Sialinsyra
11. Koenzym Q10
12. Pipekolsyra
13. Fosfolipider
14. Kreatinsyntesmetaboliter
15. Sulfatider



### Alla analyser
```{r Totalanalys, echo = FALSE}
# Create column month to hold labelled months
Biokemi <- Biokemi_tot
Biokemi$ym <- as.yearmon(Biokemi$Godkännandedatum, label = TRUE)
Biokemi$år <- year(Biokemi$Godkännandedatum)
Biokemi$månad <- month(Biokemi$Godkännandedatum, label = TRUE)
Biokemi$dag <- wday(Biokemi$Godkännandedatum, label = TRUE)
Biokemi$timme <- as.factor(hour(Biokemi$Godkännandedatum))
Biokemi$Godkännandedatum <- as.Date(Biokemi$Godkännandedatum)
Biokemi$Aktiveringsdatum <- as.Date(Biokemi$Aktiveringsdatum)
Biokemi$TAT <- as.numeric(Biokemi$Godkännandedatum - Biokemi$Aktiveringsdatum)

Biokemi %>%
  filter(Godkännandedatum <= params$end_date) %>%
  group_by(ym) %>% 
  count() %>% 
  ggplot(aes(x = ym, y = n)) +
  geom_point(aes(x = ym, y = n), colour = "black", fill = "#4535AA", size = 1.5) +
  geom_line() +
  expand_limits(y = 0) +
  geom_smooth(method = "loess", formula = y ~ x, size = 1, alpha = 0.5) +
  labs(title = "Totalt antal prover per månad 2015-2021 (godkända av controller)",
       x = "Månad",
       y = "Antal",
       caption = params$data_caption) +
  my_theme

av <- Biokemi %>%
  count(ym) %>%
  summarize(Mean = round(mean(n), digits = 0))

yav <- Biokemi %>% 
  filter(Godkännandedatum >= "2020-01-01") %>% 
  count(ym) %>% 
  summarize(Mean = round(mean(n), digits = 0))
```

Medelvärde = `r av` prover/månad.

**Medelvärde 2020** = `r yav` prover/månad.


```{r All-heatmap, echo = FALSE}
Biokemi %>%
  filter(Godkännandedatum >= "2015-01-01") %>%
  group_by(år, dag, timme) %>% 
  complete(timme) %>% 
  count() %>% 
  ggplot(aes(x = dag, y = timme, fill = n)) +
  geom_tile() +
  scale_y_discrete(limits = rev(levels(Biokemi$timme))) +
  scale_fill_distiller(direction = + 1) +
  facet_wrap( ~ år) +
  labs(title = "Majoriteten av provresultaten kommer idag till läkarna 
       innan kl 16 på fredagar",
       x = "Dag",
       y = "Timme",
       fill = "Antal",
       caption = "Heatmap som visar när controllerfunktionen på biokemi godkänner analyser. 
       Data omfattar perioden 2015-2020") +
hm_theme

```


### Acylkarnitiner
```{r Acylkarnitiner trendplot, echo = FALSE}
Biokemi %>%
  filter(TESTNO == "P-Acylkarnitiner", Godkännandedatum <= params$end_date) %>% 
  group_by(ym) %>% 
  count() %>%
  ggplot(aes(x = ym, y = n)) +
  geom_point(aes(x = ym, y = n), colour = "black", fill = "#4535AA", size = 1.5) +
  geom_line() +
  expand_limits(y = 0) +
  geom_smooth(method = "loess", formula = y ~ x, size = 1, alpha = 0.5) +
  labs(title ="P-Acylkarnitiner 2015-2020 (godkända)",
       subtitle = "TAT(best.-distr.) = 9 dagar",
       x = "Månad",
       y = "Antal",
       caption = params$data_caption) +
  my_theme

av <- Biokemi %>%
  filter(TESTNO == "P-Acylkarnitiner", 
         Godkännandedatum <= params$end_date) %>% 
  count(ym) %>%
  summarize(Mean = round(mean(n), digits = 0))
yav <- Biokemi %>% 
  filter(TESTNO == "P-Acylkarnitiner", 
         Godkännandedatum >= "2020-01-01") %>% 
  count(ym) %>% 
  summarize(Mean = round(mean(n), digits = 0))
```


```{r TAT Acylkarnitiner, echo = FALSE}
Biokemi %>% 
  filter(TESTNO == "P-Acylkarnitiner",
         Godkännandedatum >= "2020-01-01") %>%
  group_by(ym) %>% 
  summarize(TAT = round(mean(TAT), digits = 0)) %>% 
  ggplot(aes(x = ym, y = (TAT))) +
  geom_point(aes(x = ym, y = (TAT)), colour = "black", fill = "#4535AA", size = 1.5) +
  geom_line() +
  expand_limits(y = 0) +
  geom_smooth(method = "loess", formula = y ~ x, size = 1, alpha = 0.5) +
  labs(title ="TAT (best-godkända)",
       subtitle = "TAT(best.-distr.) = 9 dagar",
       x = "Månad",
       y = "Antal",
       caption = params$data_caption) +
  my_theme
```

Medelvärde = `r av` prover/månad.

**Medelvärde 2020** = `r yav` prover/månad.

### Organiska syror

```{r organiska syror, echo = FALSE}
Biokemi %>%
  filter(TESTNO == "U-Organiska syror ERNDIM" | 
           TESTNO == "U-Organiska syror behandlingskontroll" | 
           TESTNO == "U-Organiska syror screening", 
         Godkännandedatum <= params$end_date) %>% 
  group_by(ym) %>% 
  count() %>%
  ggplot(aes(x = ym, y = n)) +
  geom_point(aes(x = ym, y = n), colour = "black", fill = "#4535AA", size = 1.5) +
  geom_line() +
  expand_limits(y = 0) +
  geom_smooth(method = "loess", formula = y ~ x, size = 1, alpha = 0.5) +
  labs(title ="Organiska syror 2015-2020 (godkända)",
       subtitle = "TAT(best.-distr.) = 9 dagar",
       x = "Månad",
       y = "Antal",
       caption = params$data_caption) +
  my_theme

av <- Biokemi %>%
  filter(TESTNO == "U-Organiska syror ERNDIM" | 
           TESTNO == "U-Organiska syror behandlingskontroll" | 
           TESTNO == "U-Organiska syror screening", 
         Godkännandedatum <= params$end_date) %>% 
  count(ym) %>%
  summarize(Mean = round(mean(n), digits = 0))
yav <- Biokemi %>% 
  filter(TESTNO == "U-Organiska syror ERNDIM" | 
           TESTNO == "U-Organiska syror behandlingskontroll" | 
           TESTNO == "U-Organiska syror screening", 
         Godkännandedatum >= "2020-01-01") %>% 
  count(ym) %>% 
  summarize(Mean = round(mean(n), digits = 0))
```

Medelvärde = `r av` prover/månad.

**Medelvärde 2020** = `r yav` prover/månad.

```{r TAT Organiska syror, echo = FALSE}
Biokemi %>% 
  filter(TESTNO == "U-Organiska syror ERNDIM" | 
           TESTNO == "U-Organiska syror behandlingskontroll" | 
           TESTNO == "U-Organiska syror screening", 
         Godkännandedatum >= "2020-01-01") %>%
  group_by(ym) %>% 
  summarize(TAT = round(mean(TAT), digits = 0)) %>% 
  ggplot(aes(x = ym, y = as.numeric(TAT))) +
  geom_point(aes(x = ym, y = as.numeric(TAT)), colour = "black", fill = "#4535AA", size = 1.5) +
  geom_line() +
  expand_limits(y = 0) +
  geom_smooth(method = "loess", formula = y ~ x, size = 1, alpha = 0.5) +
  labs(title ="TAT (best-godkända)",
       subtitle = "TAT(best.-distr.) = 9 dagar",
       x = "Månad",
       y = "Antal",
       caption = params$data_caption) +
  my_theme
```

### Oxalat
I sammanställningen ingår U-Oxalat tillsammans med glykolat och glycerat och ERNDIMprover.

```{r Oxalat trendplot, echo = FALSE}
Biokemi %>%
  filter(TESTNO == "U-Oxalat Glycerat Glykolat" | 
           TESTNO == "U-Oxalat" |
           TESTNO == "U-Oxalat (Glycerat Glykolat) ERNDIM", 
         Godkännandedatum <= params$end_date) %>% 
  group_by(ym) %>% 
  count() %>%
  ggplot(aes(x = ym, y = n)) +
  geom_point(aes(x = ym, y = n), colour = "black", fill = "#4535AA", size = 1.5) +
  geom_line() +
  expand_limits(y = 0) +
  geom_smooth(method = "loess", formula = y ~ x, size = 1, alpha = 0.5) +
  labs(title ="U-Oxalat 2015-2020 (godkända)",
       subtitle = "TAT(best.-distr.) = 24 dagar",
       x = "Månad",
       y = "Antal",
       caption = params$data_caption) +
  my_theme

av <- Biokemi %>%
  filter(TESTNO == "U-Oxalat Glycerat Glykolat" | 
           TESTNO == "U-Oxalat" |
           TESTNO == "U-Oxalat (Glycerat Glykolat) ERNDIM", 
         Godkännandedatum <= params$end_date) %>% 
  count(ym) %>%
  summarize(Mean = round(mean(n), digits = 0))
yav <- Biokemi %>% 
  filter(TESTNO == "U-Oxalat Glycerat Glykolat" | 
           TESTNO == "U-Oxalat" |
           TESTNO == "U-Oxalat (Glycerat Glykolat) ERNDIM", 
         Godkännandedatum >= "2020-01-01") %>% 
  count(ym) %>% 
  summarize(Mean = round(mean(n), digits = 0))
```

Medelvärde = `r av` prover/månad.

**Medelvärde 2020** = `r yav` prover/månad.


```{r TAT Oxalat, echo = FALSE}
Biokemi %>% 
  filter(TESTNO == "U-Oxalat Glycerat Glykolat" | 
           TESTNO == "U-Oxalat" |
           TESTNO == "U-Oxalat (Glycerat Glykolat) ERNDIM", 
         Godkännandedatum >= "2020-01-01") %>%
  group_by(ym) %>% 
  summarize(TAT = round(mean(TAT), digits = 0)) %>% 
  ggplot(aes(x = ym, y = as.numeric(TAT))) +
  geom_point(aes(x = ym, y = as.numeric(TAT)), colour = "black", fill = "#4535AA", size = 1.5) +
  geom_line() +
  expand_limits(y = 0) +
  geom_smooth(method = "loess", formula = y ~ x, size = 1, alpha = 0.5) +
  labs(title ="TAT (best-godkända)",
       subtitle = "TAT(best.-distr.) = 9 dagar",
       x = "Månad",
       y = "Antal",
       caption = params$data_caption) +
  my_theme
```

### Karnitin

```{r Karnitin trendplot, echo = FALSE}
Biokemi %>%
  filter(TESTNO == "P-Karnitin, fritt+förestrat (¤)" | 
           TESTNO == "P-Karnitin, fritt och totalt (¤)" | 
           TESTNO == "P-Karnitin, fritt ERNDIM (¤)" |
           TESTNO ==  "U-Karnitin fritt och totalt (¤)" | 
           TESTNO == "U-Karnitin ERNDIM (¤)" |
           TESTNO == "U-Karnitin fritt+förestrat (¤)", 
         Godkännandedatum <= params$end_date) %>% 
  group_by(ym) %>% 
  count() %>%
  ggplot(aes(x = ym, y = n)) +
  geom_point(aes(x = ym, y = n), colour = "black", fill = "#4535AA", size = 1.5) +
  geom_line() +
  expand_limits(y = 0) +
  geom_smooth(method = "loess", formula = y ~ x, size = 1, alpha = 0.5) +
  labs(title ="U-Oxalat 2015-2020 (godkända)",
       subtitle = "TAT(best.-distr.) = 12 dagar",
       x = "Månad",
       y = "Antal",
       caption = params$data_caption) +
  my_theme

av <- Biokemi %>%
  filter(TESTNO == "P-Karnitin, fritt+förestrat (¤)" | 
           TESTNO == "P-Karnitin, fritt och totalt (¤)" | 
           TESTNO == "P-Karnitin, fritt ERNDIM (¤)" |
           TESTNO ==  "U-Karnitin fritt och totalt (¤)" | 
           TESTNO == "U-Karnitin ERNDIM (¤)" |
           TESTNO == "U-Karnitin fritt+förestrat (¤)", 
         Godkännandedatum <= params$end_date) %>% 
  count(ym) %>%
  summarize(Mean = round(mean(n), digits = 0))
yav <- Biokemi %>% 
  filter(TESTNO == "P-Karnitin, fritt+förestrat (¤)" | 
           TESTNO == "P-Karnitin, fritt och totalt (¤)" | 
           TESTNO == "P-Karnitin, fritt ERNDIM (¤)" |
           TESTNO ==  "U-Karnitin fritt och totalt (¤)" | 
           TESTNO == "U-Karnitin ERNDIM (¤)" |
           TESTNO == "U-Karnitin fritt+förestrat (¤)", 
         Godkännandedatum >= "2020-01-01") %>% 
  count(ym) %>% 
  summarize(Mean = round(mean(n), digits = 0))
```

Medelvärde = `r av` prover/månad.

**Medelvärde 2020** = `r yav` prover/månad.

```{r TAT Karnitin, echo = FALSE}
Biokemi %>% 
  filter(TESTNO == "P-Karnitin, fritt+förestrat (¤)" | 
           TESTNO == "P-Karnitin, fritt och totalt (¤)" | 
           TESTNO == "P-Karnitin, fritt ERNDIM (¤)" |
           TESTNO ==  "U-Karnitin fritt och totalt (¤)" | 
           TESTNO == "U-Karnitin ERNDIM (¤)" |
           TESTNO == "U-Karnitin fritt+förestrat (¤)", 
         Godkännandedatum >= "2020-01-01") %>%
  group_by(ym) %>% 
  summarize(TAT = round(mean(TAT), digits = 0)) %>% 
  ggplot(aes(x = ym, y = as.numeric(TAT))) +
  geom_point(aes(x = ym, y = as.numeric(TAT)), colour = "black", fill = "#4535AA", size = 1.5) +
  geom_line() +
  expand_limits(y = 0) +
  geom_smooth(method = "loess", formula = y ~ x, size = 1, alpha = 0.5) +
  labs(title ="TAT (best-godkända)",
       subtitle = "TAT(best.-distr.) = 9 dagar",
       x = "Månad",
       y = "Antal",
       caption = params$data_caption) +
  my_theme
```

### VLCFA

```{r VLCFA trendplot, echo = FALSE}
Biokemi %>%
  filter(TESTNO == "P-Fettsyror långkedjiga ERNDIM" | 
           TESTNO == "P-Fettsyror, mycket långkedjiga",
         Godkännandedatum <= params$end_date) %>% 
  group_by(ym) %>% 
  count() %>%
  ggplot(aes(x = ym, y = n)) +
  geom_point(aes(x = ym, y = n), colour = "black", fill = "#4535AA", size = 1.5) +
  geom_line() +
  expand_limits(y = 0) +
  geom_smooth(method = "loess", formula = y ~ x, size = 1, alpha = 0.5) +
  labs(title ="VLCFA 2015-2020 (godkända)",
       subtitle = "TAT(best.-distr.) = 8 dagar",
       x = "Månad",
       y = "Antal",
       caption = params$data_caption) +
  my_theme

av <- Biokemi %>%
  filter(TESTNO == "P-Fettsyror långkedjiga ERNDIM" | 
           TESTNO == "P-Fettsyror, mycket långkedjiga", 
         Godkännandedatum <= params$end_date) %>% 
  count(ym) %>%
  summarize(Mean = round(mean(n), digits = 0))
yav <- Biokemi %>% 
  filter(TESTNO == "P-Fettsyror långkedjiga ERNDIM" | 
           TESTNO == "P-Fettsyror, mycket långkedjiga", 
         Godkännandedatum >= "2020-01-01") %>% 
  count(ym) %>% 
  summarize(Mean = round(mean(n), digits = 0))
```

Medelvärde = `r av` prover/månad.

**Medelvärde 2020** = `r yav` prover/månad.

```{r TAT VLCFA, echo = FALSE}
Biokemi %>% 
  filter(TESTNO == "P-Fettsyror långkedjiga ERNDIM" | 
           TESTNO == "P-Fettsyror, mycket långkedjiga",
         Godkännandedatum >= "2020-01-01") %>%
  group_by(ym) %>% 
  summarize(TAT = round(mean(TAT), digits = 0)) %>% 
  ggplot(aes(x = ym, y = as.numeric(TAT))) +
  geom_point(aes(x = ym, y = as.numeric(TAT)), colour = "black", fill = "#4535AA", size = 1.5) +
  geom_line() +
  expand_limits(y = 0) +
  geom_smooth(method = "loess", formula = y ~ x, size = 1, alpha = 0.5) +
  labs(title ="TAT (best-godkända)",
       subtitle = "TAT(best.-distr.) = 9 dagar",
       x = "Månad",
       y = "Antal",
       caption = params$data_caption) +
  my_theme
```

### Homocystein/metionin

```{r Homocystein/metionin trendplot, echo = FALSE}
Biokemi %>%
  filter(TESTNO == "P-Homocystein Metionin (¤)" | 
           TESTNO == "P-Homocystein (Metionin) ERNDIM (¤)" |
         TESTNO == "P-Homocystein (Metionin) DEKS (¤)" |
           TESTNO == "P-(Homocystein) Metionin ERNDIM (¤)",
         Godkännandedatum <= params$end_date) %>% 
  group_by(ym) %>% 
  count() %>%
  ggplot(aes(x = ym, y = n)) +
  geom_point(aes(x = ym, y = n), colour = "black", fill = "#4535AA", size = 1.5) +
  geom_line() +
  expand_limits(y = 0) +
  geom_smooth(method = "loess", formula = y ~ x, size = 1, alpha = 0.5) +
  labs(title ="Hcy/Met 2015-2020 (godkända)",
       subtitle = "TAT(best.-distr.) = 9 dagar",
       x = "Månad",
       y = "Antal",
       caption = params$data_caption) +
  my_theme

av <- Biokemi %>%
  filter(TESTNO == "P-Homocystein Metionin (¤)" | 
           TESTNO == "P-Homocystein (Metionin) ERNDIM (¤)" |
         TESTNO == "P-Homocystein (Metionin) DEKS (¤)" |
           TESTNO == "P-(Homocystein) Metionin ERNDIM (¤)", 
         Godkännandedatum <= params$end_date) %>% 
  count(ym) %>%
  summarize(Mean = round(mean(n), digits = 0))
yav <- Biokemi %>% 
  filter(TESTNO == "P-Homocystein Metionin (¤)" | 
           TESTNO == "P-Homocystein (Metionin) ERNDIM (¤)" |
         TESTNO == "P-Homocystein (Metionin) DEKS (¤)" |
           TESTNO == "P-(Homocystein) Metionin ERNDIM (¤)", 
         Godkännandedatum >= "2020-01-01") %>% 
  count(ym) %>% 
  summarize(Mean = round(mean(n), digits = 0))
```

Medelvärde = `r av` prover/månad.

**Medelvärde 2020** = `r yav` prover/månad.

```{r TAT Homocystein/Metionin, echo = FALSE}
Biokemi %>% 
  filter(TESTNO == "P-Homocystein Metionin (¤)" | 
           TESTNO == "P-Homocystein (Metionin) ERNDIM (¤)" |
         TESTNO == "P-Homocystein (Metionin) DEKS (¤)" |
           TESTNO == "P-(Homocystein) Metionin ERNDIM (¤)", 
         Godkännandedatum >= "2020-01-01") %>%
  group_by(ym) %>% 
  summarize(TAT = round(mean(TAT), digits = 0)) %>% 
  ggplot(aes(x = ym, y = as.numeric(TAT))) +
  geom_point(aes(x = ym, y = as.numeric(TAT)), colour = "black", fill = "#4535AA", size = 1.5) +
  geom_line() +
  expand_limits(y = 0) +
  geom_smooth(method = "loess", formula = y ~ x, size = 1, alpha = 0.5) +
  labs(title ="TAT (best-godkända)",
       subtitle = "TAT(best.-distr.) = 9 dagar",
       x = "Månad",
       y = "Antal",
       caption = params$data_caption) +
  my_theme
```

### Puriner & pyrimidiner

```{r P&P trendplot, echo = FALSE}
Biokemi %>%
  filter(TESTNO == "U-Puriner Pyrimidiner" | 
           TESTNO == "U-Puriner Pyrimidiner ERNDIM" |
         TESTNO == "U-Puriner Pyrimidiner (¤)",
         Godkännandedatum <= params$end_date) %>% 
  group_by(ym) %>% 
  count() %>%
  ggplot(aes(x = ym, y = n)) +
  geom_point(aes(x = ym, y = n), colour = "black", fill = "#4535AA", size = 1.5) +
  geom_line() +
  expand_limits(y = 0) +
  geom_smooth(method = "loess", formula = y ~ x, size = 1, alpha = 0.5) +
  labs(title ="P&P 2015-2020 (godkända)",
       subtitle = "TAT(best.-distr.) = 22 dagar",
       x = "Månad",
       y = "Antal",
       caption = params$data_caption) +
  my_theme

av <- Biokemi %>%
  filter(TESTNO == "U-Puriner Pyrimidiner" | 
           TESTNO == "U-Puriner Pyrimidiner ERNDIM" |
         TESTNO == "U-Puriner Pyrimidiner (¤)", 
         Godkännandedatum <= params$end_date) %>% 
  count(ym) %>%
  summarize(Mean = round(mean(n), digits = 0))
yav <- Biokemi %>% 
  filter(TESTNO == "U-Puriner Pyrimidiner" | 
           TESTNO == "U-Puriner Pyrimidiner ERNDIM" |
         TESTNO == "U-Puriner Pyrimidiner (¤)", 
         Godkännandedatum >= "2020-01-01") %>% 
  count(ym) %>% 
  summarize(Mean = round(mean(n), digits = 0))
```

Medelvärde = `r av` prover/månad.

**Medelvärde 2020** = `r yav` prover/månad.

```{r TAT Puriner & Pyrimidiner, echo = FALSE}
Biokemi %>% 
  filter(TESTNO == "U-Puriner Pyrimidiner" | 
           TESTNO == "U-Puriner Pyrimidiner ERNDIM" |
         TESTNO == "U-Puriner Pyrimidiner (¤)", 
         Godkännandedatum >= "2020-01-01") %>%
  group_by(ym) %>% 
  summarize(TAT = round(mean(TAT), digits = 0)) %>% 
  ggplot(aes(x = ym, y = as.numeric(TAT))) +
  geom_point(aes(x = ym, y = as.numeric(TAT)), colour = "black", fill = "#4535AA", size = 1.5) +
  geom_line() +
  expand_limits(y = 0) +
  geom_smooth(method = "loess", formula = y ~ x, size = 1, alpha = 0.5) +
  labs(title ="TAT (best-godkända)",
       subtitle = "TAT(best.-distr.) = 9 dagar",
       x = "Månad",
       y = "Antal",
       caption = params$data_caption) +
  my_theme
```

### Orotsyra

```{r Orotsyra trendplot, echo = FALSE}
Biokemi %>%
  filter(TESTNO == "U-Orotat ERNDIM" | 
           TESTNO == "U-Orotat",
         Godkännandedatum <= params$end_date) %>% 
  group_by(ym) %>% 
  count() %>%
  ggplot(aes(x = ym, y = n)) +
  geom_point(aes(x = ym, y = n), colour = "black", fill = "#4535AA", size = 1.5) +
  geom_line() +
  expand_limits(y = 0) +
  geom_smooth(method = "loess", formula = y ~ x, size = 1, alpha = 0.5) +
  labs(title ="Orotsyra 2015-2020 (godkända)",
       subtitle = "TAT(best.-distr.) = 11 dagar",
       x = "Månad",
       y = "Antal",
       caption = params$data_caption) +
  my_theme

av <- Biokemi %>%
  filter(TESTNO == "U-Orotat ERNDIM" | 
           TESTNO == "U-Orotat", 
         Godkännandedatum <= params$end_date) %>% 
  count(ym) %>%
  summarize(Mean = round(mean(n), digits = 0))
yav <- Biokemi %>% 
  filter(TESTNO == "U-Orotat ERNDIM" | 
           TESTNO == "U-Orotat", 
         Godkännandedatum >= "2020-01-01") %>% 
  count(ym) %>% 
  summarize(Mean = round(mean(n), digits = 0))
```

Medelvärde = `r av` prover/månad.

**Medelvärde 2020** = `r yav` prover/månad.

```{r TAT Orotsyra, echo = FALSE}
Biokemi %>% 
  filter(TESTNO == "U-Orotat ERNDIM" | 
           TESTNO == "U-Orotat", 
         Godkännandedatum >= "2020-01-01") %>%
  group_by(ym) %>% 
  summarize(TAT = round(mean(TAT), digits = 0)) %>% 
  ggplot(aes(x = ym, y = as.numeric(TAT))) +
  geom_point(aes(x = ym, y = as.numeric(TAT)), colour = "black", fill = "#4535AA", size = 1.5) +
  geom_line() +
  expand_limits(y = 0) +
  geom_smooth(method = "loess", formula = y ~ x, size = 1, alpha = 0.5) +
  labs(title ="TAT (best-godkända)",
       subtitle = "TAT(best.-distr.) = 9 dagar",
       x = "Månad",
       y = "Antal",
       caption = params$data_caption) +
  my_theme
```

### Alditoler

```{r Alditoler trendplot, echo = FALSE}
Biokemi %>%
  filter(TESTNO == "U-Alditoler ERNDIM" |
           TESTNO == "U-Alditoler",
         Godkännandedatum <= params$end_date) %>% 
  group_by(ym) %>% 
  count() %>%
  ggplot(aes(x = ym, y = n)) +
  geom_point(aes(x = ym, y = n), colour = "black", fill = "#4535AA", size = 1.5) +
  geom_line() +
  expand_limits(y = 0) +
  geom_smooth(method = "loess", formula = y ~ x, size = 1, alpha = 0.5) +
  labs(title ="Alditoler 2015-2020 (godkända)",
       subtitle = "TAT(best.-distr.) = 21 dagar",
       x = "Månad",
       y = "Antal",
       caption = params$data_caption) +
  my_theme

av <- Biokemi %>%
  filter(TESTNO == "U-Alditoler ERNDIM" |
           TESTNO == "U-Alditoler", 
         Godkännandedatum <= params$end_date) %>% 
  count(ym) %>%
  summarize(Mean = round(mean(n), digits = 0))
yav <- Biokemi %>% 
  filter(TESTNO == "U-Alditoler ERNDIM" |
           TESTNO == "U-Alditoler", 
         Godkännandedatum >= "2020-01-01") %>% 
  count(ym) %>% 
  summarize(Mean = round(mean(n), digits = 0))
```

Medelvärde = `r av` prover/månad.

**Medelvärde 2020** = `r yav` prover/månad.

```{r TAT Alditoler, echo = FALSE}
Biokemi %>% 
  filter(TESTNO == "U-Alditoler ERNDIM" |
           TESTNO == "U-Alditoler", 
         Godkännandedatum >= "2020-01-01") %>%
  group_by(ym) %>% 
  summarize(TAT = round(mean(TAT), digits = 0)) %>% 
  ggplot(aes(x = ym, y = as.numeric(TAT))) +
  geom_point(aes(x = ym, y = as.numeric(TAT)), colour = "black", fill = "#4535AA", size = 1.5) +
  geom_line() +
  expand_limits(y = 0) +
  geom_smooth(method = "loess", formula = y ~ x, size = 1, alpha = 0.5) +
  labs(title ="TAT (best-godkända)",
       subtitle = "TAT(best.-distr.) = 9 dagar",
       x = "Månad",
       y = "Antal",
       caption = params$data_caption) +
  my_theme
```

### Sialinsyra

```{r Sialinsyra trendplot, echo = FALSE}
Biokemi %>%
  filter(TESTNO == "U-Sialinsyra" | 
           TESTNO == "U-Sialinsyra ERNDIM",
         Godkännandedatum <= params$end_date) %>% 
  group_by(ym) %>% 
  count() %>%
  ggplot(aes(x = ym, y = n)) +
  geom_point(aes(x = ym, y = n), colour = "black", fill = "#4535AA", size = 1.5) +
  geom_line() +
  expand_limits(y = 0) +
  geom_smooth(method = "loess", formula = y ~ x, size = 1, alpha = 0.5) +
  labs(title ="Sialinsyra 2015-2020 (godkända)",
       subtitle = "TAT(best.-distr.) = 21 dagar",
       x = "Månad",
       y = "Antal",
       caption = params$data_caption) +
  my_theme

av <- Biokemi %>%
  filter(TESTNO == "U-Sialinsyra" | 
           TESTNO == "U-Sialinsyra ERNDIM", 
         Godkännandedatum <= params$end_date) %>% 
  count(ym) %>%
  summarize(Mean = round(mean(n), digits = 0))
yav <- Biokemi %>% 
  filter(TESTNO == "U-Sialinsyra" | 
           TESTNO == "U-Sialinsyra ERNDIM", 
         Godkännandedatum >= "2020-01-01") %>% 
  count(ym) %>% 
  summarize(Mean = round(mean(n), digits = 0))
```

Medelvärde = `r av` prover/månad.

**Medelvärde 2020** = `r yav` prover/månad.

```{r TAT Sialinsyra, echo = FALSE}
Biokemi %>% 
  filter(TESTNO == "U-Sialinsyra" | 
           TESTNO == "U-Sialinsyra ERNDIM", 
         Godkännandedatum >= "2020-01-01") %>%
  group_by(ym) %>% 
  summarize(TAT = round(mean(TAT), digits = 0)) %>% 
  ggplot(aes(x = ym, y = as.numeric(TAT))) +
  geom_point(aes(x = ym, y = as.numeric(TAT)), colour = "black", fill = "#4535AA", size = 1.5) +
  geom_line() +
  expand_limits(y = 0) +
  geom_smooth(method = "loess", formula = y ~ x, size = 1, alpha = 0.5) +
  labs(title ="TAT (best-godkända)",
       subtitle = "TAT(best.-distr.) = 9 dagar",
       x = "Månad",
       y = "Antal",
       caption = params$data_caption) +
  my_theme
```

### Koenzym Q10

```{r Koenzym Q10 trendplot, echo = FALSE}
Biokemi %>%
  filter(TESTNO == "M-Koenzym Q10",
         Godkännandedatum <= params$end_date) %>% 
  group_by(ym) %>% 
  count() %>%
  ggplot(aes(x = ym, y = n)) +
  geom_point(aes(x = ym, y = n), colour = "black", fill = "#4535AA", size = 1.5) +
  geom_line() +
  expand_limits(y = 0) +
  geom_smooth(method = "loess", formula = y ~ x, size = 1, alpha = 0.5) +
  labs(title ="Koenzym Q10 2015-2020 (godkända)",
       subtitle = "TAT(best.-distr.) = 69 dagar",
       x = "Månad",
       y = "Antal",
       caption = params$data_caption) +
  my_theme

av <- Biokemi %>%
  filter(TESTNO == "M-Koenzym Q10", Godkännandedatum <= params$end_date) %>% 
  count(ym) %>%
  summarize(Mean = round(mean(n), digits = 0))
yav <- Biokemi %>% 
  filter(TESTNO == "M-Koenzym Q10", Godkännandedatum >= "2020-01-01") %>% 
  count(ym) %>% 
  summarize(Mean = round(mean(n), digits = 0))
```

Medelvärde = `r av` prover/månad.

**Medelvärde 2020** = `r yav` prover/månad.

```{r TAT Koenzym Q10, echo = FALSE}
Biokemi %>% 
  filter(TESTNO == "M-Koenzym Q10", Godkännandedatum >= "2020-01-01") %>%
  group_by(ym) %>% 
  summarize(TAT = round(mean(TAT), digits = 0)) %>% 
  ggplot(aes(x = ym, y = as.numeric(TAT))) +
  geom_point(aes(x = ym, y = as.numeric(TAT)), colour = "black", fill = "#4535AA", size = 1.5) +
  geom_line() +
  expand_limits(y = 0) +
  geom_smooth(method = "loess", formula = y ~ x, size = 1, alpha = 0.5) +
  labs(title ="TAT (best-godkända)",
       subtitle = "TAT(best.-distr.) = 9 dagar",
       x = "Månad",
       y = "Antal",
       caption = params$data_caption) +
  my_theme
```

### Pipekolsyra

```{r Pipekolsyra trendplot, echo = FALSE}
Biokemi %>%
  filter(TESTNO == "P-Pipekolsyra",
         Godkännandedatum <= params$end_date) %>% 
  group_by(ym) %>% 
  count() %>%
  ggplot(aes(x = ym, y = n)) +
  geom_point(aes(x = ym, y = n), colour = "black", fill = "#4535AA", size = 1.5) +
  geom_line() +
  expand_limits(y = 0) +
  geom_smooth(method = "loess", formula = y ~ x, size = 1, alpha = 0.5) +
  labs(title ="Pipekolsyra 2015-2020 (godkända)",
       subtitle = "TAT(best.-distr.) = 11 dagar",
       x = "Månad",
       y = "Antal",
       caption = params$data_caption) +
  my_theme

av <- Biokemi %>%
  filter(TESTNO == "P-Pipekolsyra", Godkännandedatum <= params$end_date) %>% 
  count(ym) %>%
  summarize(Mean = round(mean(n), digits = 0))
yav <- Biokemi %>% 
  filter(TESTNO == "P-Pipekolsyra", Godkännandedatum >= "2020-01-01") %>% 
  count(ym) %>% 
  summarize(Mean = round(mean(n), digits = 0))
```

Medelvärde = `r av` prover/månad.

**Medelvärde 2020** = `r yav` prover/månad.

```{r TAT Pipekolsyra, echo = FALSE}
Biokemi %>% 
  filter(TESTNO == "P-Pipekolsyra", Godkännandedatum >= "2020-01-01") %>%
  group_by(ym) %>% 
  summarize(TAT = round(mean(TAT), digits = 0)) %>% 
  ggplot(aes(x = ym, y = as.numeric(TAT))) +
  geom_point(aes(x = ym, y = as.numeric(TAT)), colour = "black", fill = "#4535AA", size = 1.5) +
  geom_line() +
  expand_limits(y = 0) +
  geom_smooth(method = "loess", formula = y ~ x, size = 1, alpha = 0.5) +
  labs(title ="TAT (best-godkända)",
       subtitle = "TAT(best.-distr.) = 9 dagar",
       x = "Månad",
       y = "Antal",
       caption = params$data_caption) +
  my_theme
```

### Fosfolipider

```{r Fosfolipider trendplot, echo = FALSE}
Biokemi %>%
  filter(TESTNO == "P-Fettsyrasammansättning, fosfolipider",
         Godkännandedatum <= params$end_date) %>% 
  group_by(ym) %>% 
  count() %>%
  ggplot(aes(x = ym, y = n)) +
  geom_point(aes(x = ym, y = n), colour = "black", fill = "#4535AA", size = 1.5) +
  geom_line() +
  expand_limits(y = 0) +
  geom_smooth(method = "loess", formula = y ~ x, size = 1, alpha = 0.5) +
  labs(title ="Fosfolipider 2015-2020 (godkända)",
       subtitle = "TAT(best.-distr.) = 37 dagar",
       x = "Månad",
       y = "Antal",
       caption = params$data_caption) +
  my_theme

av <- Biokemi %>%
  filter(TESTNO == "P-Fettsyrasammansättning, fosfolipider", Godkännandedatum <= params$end_date) %>% 
  count(ym) %>%
  summarize(Mean = round(mean(n), digits = 0))
yav <- Biokemi %>% 
  filter(TESTNO == "P-Fettsyrasammansättning, fosfolipider", 
         Godkännandedatum >= "2020-01-01") %>% 
  count(ym) %>% 
  summarize(Mean = round(mean(n), digits = 0))
```

Medelvärde = `r av` prover/månad.

**Medelvärde 2020** = `r yav` prover/månad.

```{r TAT Fosfolipider, echo = FALSE}
Biokemi %>% 
  filter(TESTNO == "P-Fettsyrasammansättning, fosfolipider", 
         Godkännandedatum >= "2020-01-01") %>%
  group_by(ym) %>% 
  summarize(TAT = round(mean(TAT), digits = 0)) %>% 
  ggplot(aes(x = ym, y = as.numeric(TAT))) +
  geom_point(aes(x = ym, y = as.numeric(TAT)), colour = "black", fill = "#4535AA", size = 1.5) +
  geom_line() +
  expand_limits(y = 0) +
  geom_smooth(method = "loess", formula = y ~ x, size = 1, alpha = 0.5) +
  labs(title ="TAT (best-godkända)",
       subtitle = "TAT(best.-distr.) = 9 dagar",
       x = "Månad",
       y = "Antal",
       caption = params$data_caption) +
  my_theme
```

### Kreatinsyntesmetaboliter

```{r GKK, echo = FALSE}
Biokemi %>%
  filter(TESTNO == "P-Kreatinsyntesmetaboliter"|
         TESTNO == "P-Kreatinsyntesmetaboliter ERNDIM",
         Godkännandedatum <= params$end_date) %>% 
  group_by(ym) %>% 
  count() %>%
  ggplot(aes(x = ym, y = n)) +
  geom_point(aes(x = ym, y = n), colour = "black", fill = "#4535AA", size = 1.5) +
  geom_line() +
  expand_limits(y = 0) +
  geom_smooth(method = "loess", formula = y ~ x, size = 1, alpha = 0.5) +
  labs(title ="Kreatinsyntesmetaboliter 2015-2020 (godkända)",
       subtitle = "TAT(best.-distr.) = 20 dagar",
       x = "Månad",
       y = "Antal",
       caption = params$data_caption) +
  my_theme

av <- Biokemi %>%
  filter(TESTNO == "P-Kreatinsyntesmetaboliter"|
         TESTNO == "P-Kreatinsyntesmetaboliter ERNDIM", Godkännandedatum <= params$end_date) %>% 
  count(ym) %>%
  summarize(Mean = round(mean(n), digits = 0))
yav <- Biokemi %>% 
  filter(TESTNO == "P-Kreatinsyntesmetaboliter"|
         TESTNO == "P-Kreatinsyntesmetaboliter ERNDIM",
         Godkännandedatum >= "2020-01-01") %>% 
  count(ym) %>% 
  summarize(Mean = round(mean(n), digits = 0))
```

Medelvärde = `r av` prover/månad.

**Medelvärde 2020** = `r yav` prover/månad.

```{r TAT Kreatinsyntesmetaboliter, echo = FALSE}
Biokemi %>% 
  filter(TESTNO == "P-Kreatinsyntesmetaboliter"|
         TESTNO == "P-Kreatinsyntesmetaboliter ERNDIM",
         Godkännandedatum >= "2020-01-01") %>%
  group_by(ym) %>% 
  summarize(TAT = round(mean(TAT), digits = 0)) %>% 
  ggplot(aes(x = ym, y = as.numeric(TAT))) +
  geom_point(aes(x = ym, y = as.numeric(TAT)), colour = "black", fill = "#4535AA", size = 1.5) +
  geom_line() +
  expand_limits(y = 0) +
  geom_smooth(method = "loess", formula = y ~ x, size = 1, alpha = 0.5) +
  labs(title ="TAT (best-godkända)",
       subtitle = "TAT(best.-distr.) = 9 dagar",
       x = "Månad",
       y = "Antal",
       caption = params$data_caption) +
  my_theme
```

### Sulfatider

```{r Sulfatider trendplot, echo = FALSE}
Biokemi %>%
  filter(TESTNO == "U-Sulfatider",
         Godkännandedatum <= params$end_date) %>% 
  group_by(ym) %>% 
  count() %>%
  ggplot(aes(x = ym, y = n)) +
  geom_point(aes(x = ym, y = n), colour = "black", fill = "#4535AA", size = 1.5) +
  geom_line() +
  expand_limits(y = 0) +
  geom_smooth(method = "loess", formula = y ~ x, size = 1, alpha = 0.5) +
  labs(title ="Sulfatider 2015-2020 (godkända)",
       subtitle = "TAT(best.-distr.) = 34 dagar",
       x = "Månad",
       y = "Antal",
       caption = params$data_caption) +
  my_theme

av <- Biokemi %>%
  filter(TESTNO == "U-Sulfatider", 
         Godkännandedatum <= params$end_date) %>% 
  count(ym) %>%
  summarize(Mean = round(mean(n), digits = 0))
yav <- Biokemi %>% 
  filter(TESTNO == "U-Sulfatider", 
         Godkännandedatum >= "2020-01-01") %>% 
  count(ym) %>% 
  summarize(Mean = round(mean(n), digits = 0))
```

Medelvärde = `r av` prover/år.

**Medelvärde 2020** = `r yav` prover/år.

```{r TAT Sulfatider, echo = FALSE}
Biokemi %>% 
  filter(TESTNO == "U-Sulfatider", 
         Godkännandedatum >= "2020-01-01") %>%
  group_by(ym) %>% 
  summarize(TAT = round(mean(TAT), digits = 0)) %>% 
  ggplot(aes(x = ym, y = as.numeric(TAT))) +
  geom_point(aes(x = ym, y = as.numeric(TAT)), colour = "black", fill = "#4535AA", size = 1.5) +
  geom_line() +
  expand_limits(y = 0) +
  geom_smooth(method = "loess", formula = y ~ x, size = 1, alpha = 0.5) +
  labs(title ="TAT (best-godkända)",
       subtitle = "TAT(best.-distr.) = 9 dagar",
       x = "Månad",
       y = "Antal",
       caption = params$data_caption) +
  my_theme
```
